【裁判字號】    99,易緝,21
【裁判日期】    990629
【裁判案由】    竊盜
【裁判全文】
臺灣彰化地方法院刑事判決              99年度易緝字第21號
公  訴  人  臺灣彰化地方法院檢察署檢察官
被      告  乙○○
上列被告因竊盜案件，經檢察官提起公訴（99年度偵緝字第66號
），本院判決如下：
    主    文
乙○○共同竊盜，累犯，處有期徒刑月，如易科罰金，以新臺
幣壹仟元折算壹日。
    事    實
一、乙○○曾於民國95年間因詐欺案件，經本院以95年度簡字第
    241 號刑事簡易判決判處有期徒刑4 月確定後，經移送入監
    執行，且經聲請本院以96年度聲減字第544 號裁定減刑為有
    期徒刑2 月確定，於96年7 月16日因縮刑期滿執行完畢。猶
    不知悔改，於98年8 月15日上午9 時30分許，其搭乘邱景龍
    （業經判決確定）駕駛車牌號碼9P－8890號自用小客車行經
    彰化縣北斗鎮○道里○○段25地號附近臺電公司新建塔基工
    地，看見合眾營造有限公司將其所有之竹節鋼筋堆置在該工
    地圍籬外之空地，且無派人看守，邱景龍提議共同竊取該竹
    節鋼筋變賣花用，乙○○竟附合邱景龍之提議，2 人遂共同
    基於意圖為自己不法所有之犯意聯絡及行為分擔，先由乙○
    ○徒手竊取竹節鋼筋，再傳遞給邱景龍放置在前揭自用小客
    車上，共竊取竹節鋼筋約30公斤。適為合眾營造有限公司現
    場工程師甲○○所發現，趨前詢問，邱景龍及乙○○等人見
    狀不對，旋即上車並載運上開竹節鋼筋逃離現場，甲○○記
    下車牌報警處理而查獲。
二、案經甲○○訴由彰化縣警察局北斗分局報告臺灣彰化地方法
    院檢察署檢察官偵辦起訴。
    理   由
一、本案被告所犯係屬刑事訴訟法第376條第2款所列之刑法第32
    0條第1項之普通竊盜罪，本院爰依同法第284條之1之規定行
    獨任審判。次按被告以外之人於審判外之陳述，雖不符刑事
    訴訟法第159條之1至第159條之4之規定，而經當事人於審判
    程式同意作為證據，法院審酌該言詞陳述或書面陳述作成時
    之情況，認為適當者，亦得為證據。當事人、代理人或辯護
    人於法院調查證據時，知有第159條第1項不得為證據之情形
    ，而未於言詞辯論終結前聲明異議者，視為有前項之同意，
    刑事訴訟法第159條之5定有明文。查本案全部卷證，公訴人
    、被告均不爭執其證據能力，本院復衡以該等供述證據作成
    時之情況，應為適當，是可認後述所引用證據之證據能力均
    無疑義，合先敘明。
二、上揭事實，迭據被告乙○○於偵查及本院審理中均自白不諱
    ，核與證人即被害人合眾營造有限公司現場工程師甲○○及
    證人即同案被告邱景龍於偵查中證述內容相符，復有現場照
    片8 張在卷可參，足認被告乙○○之自白內容核與事實相符
    。本案事證明確，被告犯行堪予認定。
三、核被告所為，係犯刑法第320 條第1 項之普通竊盜罪。被告
    與同案被告邱景龍就上開竊盜犯行，互有犯意聯絡及行為分
    擔，為共同正犯。又被告有上開事實欄所載之有期徒刑執行
    完畢之紀錄，有臺灣彰化地方法院檢察署刑案資料查註紀錄
    表及臺灣高等法院被告前案紀錄表各1 份附卷可稽，被告於
    受有期徒刑之執行完畢後，5 年內故意再犯有期徒刑以上之
    罪，為累犯，應依刑法第47條第1 項規定，加重其刑。爰審
    酌被告正值壯年，不思循上進，一再竊取他人財物，實屬不
    該，如今又一時貪念，任意竊取他人財物，影響他人財產權
    ，惟其犯後坦承犯行，態度良好，暨考量其犯罪手段平和、
    智識程度及生活狀況等一切情狀，量處如主文所示之刑，並
    諭知易科罰金折算標準，以示懲儆。
據上論斷，應依刑事訴訟法第299 條第1 項前段，刑法第28條、
第320 條第1 項、第47條第1 項、第41條第1 項，刑法施行法第
1 條之1 第1 項、第2 項前段，判決如主文。
本件經檢察官蕭有宏到庭執行執務。
中    華    民    國    99    年    6     月    29    日
                  刑事第六庭          法  官  鮑慧忠
以上正本證明與原本無異。
如不服本判決應於收受判決後10日內向本院提出上訴書狀，並應
敘述具體理由；其未敘述上訴理由者，應於上訴期間屆滿後20日
內向本院補提理由書狀( 均須按他造當事人之人數附繕本) 「切
勿逕送上級法院」。
告訴人或被害人對於判決如有不服具備理由請求檢察官上訴者，
其上訴期間之計算係以檢察官收受判決正本之日期為準。
中    華    民    國    99    年    6     月    29    日
                                      書記官  林子惠
附錄本案論罪科刑法條全文：
中華民國刑法第320條
（普通竊盜罪、竊佔罪）
意圖為自己或第三人不法之所有，而竊取他人之動產者，為竊盜
罪，處5  年以下有期徒刑、拘役或 5 百元以下罰金。
意圖為自己或第三人不法之利益，而竊佔他人之不動產者，依前
項之規定處斷。
前二項之未遂犯罰之。

司法院資訊處製作；財團法人民間司法改革基金會備份。
